【裁判字號】    91,易,3837
【裁判日期】    920428
【裁判案由】    毒品危害防制條例
【裁判全文】
臺灣高雄地方法院刑事判決                        九十一年度易字第三八三七號
    公  訴  人  臺灣高雄地方法院檢察署檢察官
    被      告  甲○○
右列被告因違反毒品危害防制條例案件，經檢察官聲請簡易判決處刑（九十一年度毒
偵字第五○六一號），本院認不得以簡易判決處刑，簽准改依通常程序審理，本院判
決如左：
    主  文
甲○○施用第二級毒品，累犯，處有期徒刑捌月。
    事  實
一、甲○○前因施用毒品案件，經觀察、勒戒後，認無繼續施用毒品之傾向，由臺灣
    高雄地方法院檢察署（下稱高雄地檢署）檢察官於民國八十八年一月十四日以八
    十七年度偵字第二一○三二號為不起訴處分確定；惟其復於前開不起訴處分後至
    八十八年一月二十七日間，因施用第二級毒品安非他案件，經觀察、勒戒後，認
    有繼續施用毒品之傾向，先送強制戒治，並由高雄地檢署檢察官提起公訴，嗣經
    本院於八十八年八月三十一日以八十八年度易字第二八五六號判決處有期徒刑六
    月確定，並於九十一年三月六日執行完畢；詎其猶不知悔改，又於九十一年七月
    六日十七時五十分許回溯二十四小時內某時，在不詳地點施用第二級毒品甲基安
    非他命一次，為警於同日因他案拘提到案，於當日十七時五十分許經被告同意採
    集尿液送驗，嗣其驗尿結果呈第二級毒品甲基安非他命之陽性反應，始得悉上情
    。
二、案經高雄縣警察局岡山分局報請臺灣高雄地方法院檢察署檢察官聲請簡易判決處
    刑。
    理  由
一、訊據被告甲○○矢口否認右揭施用第二級毒品甲基安非他命之犯行，辯稱：伊自
    九十一年三月間出獄後即未再施用毒品，不知為何驗尿報告會有毒品反應云云。
    惟查：經本院提示九十一年七月六日高雄縣警察局岡山分局刑事組偵辦毒品案件
    嫌犯尿液採證對照表上被告之簽名，被告供稱：確為其所簽等語，而被告亦不否
    認當天確有採尿等情（本院卷第六七頁），故前開高雄縣警察局岡山分局刑事組
    警員所採集之尿液確係被告所排泄一節，自可確定；而上述被告之尿液經警方及
    檢察官分別送請高雄縣政府衛生局、台灣檢驗科技股份有限公司濫用藥物實驗室
    檢驗結果，均呈甲基安非他命陽性反應，有高雄縣政府衛生局煙毒尿液檢驗成績
    書（詳偵卷第一○頁）、台灣檢驗科技股份有限公司濫用藥物實驗室九十一年九
    月二十日ＫＺ000000000000號濫用藥物尿液檢驗報告各一紙附卷可
    稽（詳偵卷第一三頁）。又在尿液測試中如用精密儀器分析，將可排除偽陽性之
    可能，而得到正確答案，目前最常用之確認方法為氣相層析質譜儀，以該儀器作
    藥物及其代謝產物之定性及定量分析，幾乎不會有偽陽性反應產生，有行政院國
    軍退除役官兵輔導委員會台北榮民總醫院八十三年四月七日（八三）北總內字第
    三０五號函可按，被告於右揭九十一年七月六日十七時五十分許為警採集之尿液
    ，經檢察官送請台灣科技股份有限公司濫用藥物實驗室即係以ＧＣ＼ＭＳ氣相層
    析＼質譜儀法確認檢驗，即無錯誤可能。再者，甲基安非他命經口服投與後，約
    百分之七十於二十四小時內可自尿液中排出，又其尿液內含甲基安非他命成分之
    檢出，與投與甲基安非他命的量、個人體質、檢驗儀器之精密度有關，通常採尿
    化驗是否呈陽性反應，應以投與後二十四小時內所採者為宜，此有行政院衛生署
    藥物食品檢驗局（八○）藥檢醫字第四五二九號函可查，足徵被告於九十一年七
    月六日十七時五十分許回溯二十四小時內某時，在不詳地點，有施用第二級毒品
    甲基安非他命一次，被告辯稱伊施用毒品云云，自不足採。公訴人起訴意旨雖未
    載明被告係於九十一年七月六日十七時五十分許回溯二十四小時內某時施用第二
    級毒品，惟起訴書既已指明被告上開時間採尿送驗呈甲基安非他命陽性反應之結
    果，該項施用第二級毒品之犯行，自應認已經起訴，併敘明之。
二、又被告前因施用毒品案件，經觀察、勒戒後，認無繼續施用毒品之傾向，由高雄
    地檢署檢察官於八十八年一月十四日以八十七年度偵字第二一○三二號為不起訴
    處分確定；惟其復於前開不起訴處分後至八十八年一月二十七日間，因施用第二
    級毒品安非他案件，經觀察、勒戒後，認有繼續施用毒品之傾向，先送強制戒治
    ，並由高雄地檢署檢察官提起公訴，嗣經本院於八十八年八月三十一日以八十八
    年度易字第二八五六號判決處有期徒刑六月確定之事實，有臺灣高等法院被告全
    國前案紀錄表及本院八十八年度易字第二八五六號判決各一份在卷可按，故被告
    三犯毒品危害防制條例第十條第二項之犯行，洵堪認定。
三、核被告所為，係犯毒品危害防制條例第十條第二項之罪。其持有毒品之低度行為
    ，應為施用毒品之高度行為所吸收，不另論罪。查被告前於八十八年一月間因施
    用毒品案件，經本院八十八年度易字第二八五六號判決處有期徒刑六月確定，並
    於九十一年三月六日執行完畢，有臺灣高等法院被告全國前案紀錄表及執行指揮
    書各一份附卷可憑（本院卷第二八頁），其前受有期徒刑執行完畢，於五年以內
    再犯本件最重本刑為有期徒刑以上之罪，為累犯，應依刑法第四十七條之規定加
    重其刑。本院審酌被告前經觀察、勒戒及強制戒治期滿，猶再施用毒品，足見其
    依賴毒品甚深，難以自拔，惟念其施用毒品之犯行，性質上乃屬對自我身心健康
    之自戕行為，其行為本身對社會所造成之危害並非直接、巨大，以及其犯罪動機
    、目的、手段及所生危害等一切情事，量處如主文所示之刑，以資懲儆。
四、公訴意旨雖認被告係自九十一年四月間至同年六月十日止，在其高雄縣岡山鎮○
    ○路三百九十四號之住處，有施用第二級毒品安非他命多次之情事，因認被告涉
    有連續施用第二級毒品甲基安非他命之犯嫌。惟其所據者無非為被告在警訊之自
    白（詳警卷第一頁背面）及前開驗尿報告，然被告業於本院審理時否認前供，且
    前開驗尿報告僅足證明被告於經警採尿前之二十四小時內某時有施用毒品甲基安
    非他命一次之情事，故本院自難逕認被告有於前開期間連續施用甲基安非他命之
    犯行。惟公訴人所指該部分施用第二級毒品犯行，與前揭有罪部分之施用第二級
    毒品犯行，係連續犯之裁判上一罪關係，爰不另為無罪之諭知，附此敘明。
據上論斷，應依刑事訴訟法第四百五十二條、二百九十九條第一項前段，毒品危害防
制條例第十條第二項，刑法第十一條前段、第四十七條，判決如主文。
本案經檢察官劉仲慧到庭執行職務。
中    華    民    國    九十二    年      四      月      二十八      日
                                  臺灣高雄地方法院刑事第二庭
                                      法  官    吳為平
右正本證明與原本無異。
如不服本判決，應於判決送達後十日內，向本院提出上訴狀。
                                      書記官    曾秀鳳
中    華    民    國    九十二    年      四      月      二十九      日
附錄論罪科刑法條：
毒品危害防制條例第十條
施用第一級毒品者，處六月以上五年以下有期徒刑。
施用第二級毒品者，處三年以下有期徒刑。


司法院資訊處製作；財團法人民間司法改革基金會備份。
